臺灣臺中地方法院刑事判決　　　　　　　96年度易字第5440號
公　訴　人　臺灣臺中地方法院檢察署檢察官
被　　　告　甲○○
　　　　　　　　　　8樓之1
上列被告因違反商標法案件，經檢察官提起公訴（95年度偵字第
28417號、96年度偵字第1720號），本院判決如下：
    主    文
甲○○明知為未得商標權人同意，於同一商品，使用相同之註冊
商標商品而販賣，累犯，處有期徒刑捌月，減為有期徒刑肆月，
如易科罰金，以新臺幣壹仟元折算壹日。扣案如附表所示之物均
沒收。
    犯罪事實及理由
一、犯罪事實：甲○○曾因違反商標法案件，經臺灣臺中地方法
    院判處有期徒刑5月，並於民國94年9月1日確定，而於同年
    11月22日易科罰金執行完畢。詎猶不知悔改，明知如附件所
    示之商標圖案業由美商迪西鞋具公司（下稱迪西公司）向經
    濟部智慧財產局申請註冊登記，取得指定使用於如附件所示
    之運動鞋、休閒運動鞋等運動靴鞋商品之商標專用權，且仍
    在專用期間，亦明知其自94年10月間之某不詳時間起，由不
    詳人士處所取得具有前揭商標之運動鞋等商品，係未經上開
    商標專用權人之同意，而於同一商品使用相同或近似於前揭
    商標之仿冒運動鞋，竟仍基於販賣而反覆實施之犯意，自94
    年11月間之某不詳時間起至95年8月7日止，在其位於臺中市
    北屯區○○路439之17巷2弄1號18樓之1之住處，利用電腦設
    備及以不知情之其妻張珈瑜所申請之網路IP位址連結至網際
    網路雅虎奇摩拍賣網站，並分別使用其所申請之「ts88898
    」、「ttss0420」、「ttss753951」、「gg00000000」、「
    jkl00000000」等帳號，在該網站上刊登前述仿冒運動鞋之
    照片及販賣該運動鞋商品之訊息，且留下其所開立之臺灣郵
    政股份有限公司郵局帳戶（帳號：00000000000000號）、「
    aa00000000@pch ome.com.tw」電子郵件信箱與0000000000
    號、0000000000號、0000000000 號行動電話門號，供不特
    定人上網與其連絡訂購及匯款，而多次陳列、販賣前揭商標
    之仿冒運動鞋商品。嗣為迪西公司之人員以網路購物方式購
    入前述商品而發現後，為警循線查獲，並扣得甲○○所有使
    用之0000000000號、0000000000號行動電話門號SIM卡及前
    述仿冒運動鞋1雙。
二、前揭犯罪事實，業據被告坦承不諱，核與告訴人迪西公司之
    代理人乙○○於偵訊中證述情節相符，並有中華民國商標註
    冊證影本3份、雅虎奇摩拍賣網站網頁畫面列印資料數份、
    郵政國內匯款執、臺灣固網股份有限公司書函影本2份、DC
    鑑定報告書2份、照片5張、DC真品鞋具型錄及參考零售價1
    份、「ttss753951」、「tt ss0420」、「jkl00000 000」
    、「ts88898」之帳號申請資料及登入IP位址紀錄、中華郵
    政股份有限公司95年2月27日儲字第0950704289號函在卷可
    稽，復有0000000000號、0000000000號行動電話門號SIM 卡
    及仿冒「ＤＣ」球鞋1雙扣案足佐，足認被告自白與事實相
    符，事證明確，被告犯行堪以認定。
三、核被告所為，係犯商標法第82條之販賣仿冒商標商品罪。被
    告意圖販賣而陳列前開仿冒商標商品之低度行為，為其販賣
    之高度行為所吸收，不另論罪。按刑事法若干犯罪行為態樣
    ，本質上原具有反覆、延續實行之特徵，立法時既予特別歸
    類，定為犯罪構成要件之行為要素，則行為人基於概括之犯
    意，在密切接近之一定時、地持續實行之複次行為，倘依社
    會通念，於客觀上認為符合一個反覆、延續性之行為觀念者
    ，於刑法評價上，即應僅成立一罪，俾免有重複評價、刑度
    超過罪責與不法內涵之疑慮；學理上所稱「集合犯」之職業
    性、營業性或收集性等具有重複特質之犯罪均屬之，例如經
    營、從事業務、收集、販賣、製造、散布等行為概念者是，
    有最高法院95年度臺上字第1079 號判決意旨可資參照。被
    告販賣仿冒「ＤＣ」商標商品之營業性行為，係在密集期間
    內以相同之方式持續進行，未曾間斷，是此意圖販賣而陳列
    仿冒商標商品之犯行，即具有反覆、延續實行之特徵，從而
    在行為概念上，縱有多次意圖販賣而陳列之舉措，仍應評價
    認係包括一罪之集合犯，又被告之行為跨越刑法連續犯刪除
    前後之新舊法，其中部分行為在舊法時期，部分行為在新法
    施行以後，即應依最後行為時之法律處斷，自不發生行為後
    法律變更問題，公訴意旨既認被告行為係屬集合犯，又認舊
    法以連續犯規定論處後再予數罪併罰為有利於被告，自容有
    未洽。被告利用不知情之張珈瑜為之，係間接正犯。爰審酌
    被告前業因違反商標法案件經判處罪刑並執行完畢，詎仍不
    知悔悟，為圖利益，又於網路上販賣仿冒商標之商品，對商
    標權人潛在市場利益造成侵害非小，惟其犯後坦承犯行、態
    度尚佳等一切情狀，爰量處如主文所示之刑，被告之犯罪時
    間，係於民國96年4月24日以前，且合於中華民國96年罪犯
    減刑條例第2條第1項第3款規定之減刑條件，應依該條例規
    定減其宣告刑2分之1，即如主文所示之減得之刑，並依該條
    例第9條之規定，諭知易科罰金折算之標準。扣案被告陳列
    販賣之仿冒「ＤＣ」運動鞋1只，係屬仿冒商標之商品，應
    依商標法第83條規定宣告沒收，扣案前揭行動電話係被告所
    有供犯罪所用之物，業據被告供明，應依刑法第38條第1項
    第2款宣告沒收。
據上論斷，應刑事訴訟法第299條第1項，商標法第82條、第83
條，刑法第11條、第47條第1項、第41條第1項前段、第38條第1
項第2款，中華民國96年罪犯減刑條例第2條第1項第3款、第7款
、第9款，判決如主文。
中　　華　　民　　國　　96　　年　　12　　月　　10　　日
                  刑事第二庭    法  官  郭書豪
以上正本證明與原本無異。
如不服本判決，應於收受送達後10日內向本院提出上訴書狀（應
敘述具體理由並附繕本）。
上訴書如未敘述理由，應於上訴期間屆滿後20日內補提理由書於
本院。
                                書記官  陳美虹
中　　華　　民　　國　　96　　年　　12　　月　　10　　日
附錄論罪科刑法條
商標法第八十二條：
明知為前條商品而販賣、意圖販賣而陳列、輸出或輸入者，處一
年以下有期徒刑、拘役或科或併科新臺幣五萬元以下罰金。
附表
一、仿冒「ＤＣ」運動鞋１雙
二、0000000000號、0000000000號行動電話門號SIM卡各１張
